【裁判字號】    97,簡上,84
【裁判日期】    970729
【裁判案由】    竊盜
【裁判全文】
臺灣花蓮地方法院刑事判決              97年度簡上字第84號
上  訴  人
即  被  告  乙○○
上列上訴人即被告因竊盜案件，不服本院花蓮簡易庭97年度花簡
字第285號中華民國97年4月14日第一審判決（聲請簡易判決處刑
案號：97年度偵字第339 號），提起上訴，本院管轄之第二審合
議庭判決如下：
    主  文
上訴駁回。
    事實及理由
一、本案經本院審理結果，認第一審判決依刑法第320條第1項竊
    盜罪，判處上訴人即被告乙○○有期徒刑6 月，如易科罰金
    ，以新臺幣1千元折算1日，認事用法及量刑均無不當，應予
    維持，除更正第一審簡易判決書事實及理由欄一、（三）第
    4行所載「於97年3月27日」為「96年11月27日」外，其餘引
    用第一審簡易判決書記載之事實、證據及理由，並補充如下
    ：
（一）被告上訴意旨略以：伊案發前與戴榮瑞（綽號阿文）在甲
      ○○家一起喝酒，後來伊跟甲○○借機車去買點心、下酒
      菜，伊借騎甲○○之機車一事甲○○知情且同意，伊無竊
      盜之故意云云。
（二）惟查：被害人甲○○係於97年11月27日下午，在其住處與
      被告及另一位友人飲酒，嗣因酒醉乃自行至住處房內睡覺
      ，惟於當晚7時醒來後，始發現其置於住處前之車號AN5-4
      38號機車遭竊而隨即報警，其遭竊前係將該機車鑰匙置於
      住處客廳桌上，並未將上開機車借予被告等情，業據證人
      甲○○迭於警詢、偵查及本院均證述明確且一致，可知甲
      ○○並未同意借車與被告甚明。再者，被告係於案發後翌
      日（28日）凌晨3時10分許，經警在花蓮市○○路232號前
      發現被告騎乘上開機車形跡可疑而攔下盤查後，循線查獲
      上情，此為被告所不爭執，並有卷附偵查報告1 份可參，
      是被告自被害人甲○○住處騎車離去後迄警方攔查前，至
      少相隔約8 小時以上，惟質諸被告於本院訊問時供稱：「
      （問：你要去哪裡買下酒菜？）隨便看到路邊有就買」、
      「（那你當天騎車後有買嗎？）沒有買到，就被抓去派出
      所了」等語，衡情，果若被告確實係向甲○○借車欲購買
      下酒菜，理應係至甲○○住處附近小吃店購買後，隨即騎
      乘返回甲○○住處歸還機車，況且甲○○住處係在花蓮市
      區，故被告騎乘機車購買下酒菜往返所花費時間至多不需
      半小時，惟觀之被告將該機車騎走後，在警方攔查前，長
      達8 小時以上，期間非但未購買下酒菜，亦未與甲○○聯
      絡，是被告上開所辯，與常情有違，顯係臨訟為求脫罪所
      為之卸責之詞，委無足採，益證被告自始即有竊盜之故意
      甚明。
二、原審以被告涉犯刑法第320條第1項竊盜罪名，事證明確，復
    審酌刑法第57條所列之一切情狀，據以判處如前所述之刑，
    並諭知得易科罰金及折算標準，量刑尚稱允當。被告上訴辯
    稱係借車非竊盜，請求撤銷原判改判無罪，為無理由，應予
    駁回。
據上論斷，應依刑事訴訟法第455條之1第1項、第3項、第368 條
、第373條，判決如主文。
本案經檢察官許梨雯到庭執行職務。
中    華    民    國    97    年    7     月    29    日
                  刑事第三庭    審判長法  官  李世華
                                      法  官  楊仲農
                                      法  官  張嘉芬
上列正本證明與原本無異。
本件不得上訴。
中    華    民    國    97    年    7     月    30    日
                                      書記官


司法院資訊處製作；財團法人民間司法改革基金會備份。
